【裁判字號】    94,上易,617
【裁判日期】    950418
【裁判案由】    恐嚇
【裁判全文】
臺灣高等法院刑事判決                 94年度上易字第617號
上  訴  人  臺灣臺北地方法院檢察署檢察官
被      告  甲○○
上列上訴人因被告恐嚇案件，不服臺灣臺北地方法院94年度易字
第139號，中華民國94年3月11日第一審判決（起訴案號：臺灣臺
北地方法院檢察署93年度偵字第19939號），提起上訴，本院判
決如下：
    主  文
上訴駁回。
    事  實
一、甲○○與黃繽巧（原名黃怡菁）係夫妻關係，緣黃繽巧於聯
    邦商業銀行臺北分行辦理國民現金卡時，在申請書上之朋友
    聯絡人資料好友姓名欄填寫乙○○及聯絡電話，嗣因無力清
    償卡債，又避不見面，聯邦商業銀行即據此資料，與乙○○
    聯絡，並請其代為催繳卡債，乙○○始驚覺資料為他人使用
    ，即向臺灣臺北地方法院檢察署提出偽造文書等告訴，經該
    署發查後，甲○○代黃繽巧與乙○○談和解之事，於民國93
    年9月6日上午11時50分許，在臺北市松山區松山火車站附近
    之計程車上，甲○○以0000000000號行動電話，撥打乙○○
    0000000000號行動電話，由乙○○接聽後，洽商有關和解事
    宜，惟因意見不合，發生爭執，甲○○竟基於恐嚇他人身體
    安全之犯意恫稱：「你等著看好了！我會讓你永遠吃不下飯
    ，永遠睡不好！」等加害身體之事恐嚇乙○○，使乙○○聞
    言心生畏懼，致生危害於安全。
二、案經乙○○訴由臺灣臺北地方法院檢察署檢察官偵查聲請簡
    易判決處刑，經臺灣臺北地方法院適用簡式審判程序審理。
    理  由
一、上訴人即被告甲○○於本院審理時，經合法傳喚，無正當理
    由雖不庭，惟原審訊據被告甲○○坦承有上揭恐嚇犯行，核
    與告訴人乙○○於警詢、偵查中及本院行準備程序時之指述
    情節相符合，復有由告訴人手記，被告確認之通話記錄譯文
    乙紙在卷，可資佐證，被告自白與事實相符，事證明確，犯
    行堪以認定。
二、查被告上揭「你等著看好了！我會讓你永遠吃不下飯，永遠
    睡不好！」等恐嚇言詞，顯係以加害身體之事恐嚇告訴人，
    該言詞在客觀上足以使人心生畏懼，足生危害於告訴人之安
    全至明。核被告所為，係犯刑法第305條恐嚇危害安全罪。
三、原審因依刑法第305條、第41條第1項前段，罰金罰鍰提高標
    準條例第1條前段、第2條規定，並審酌被告未曾受有期徒刑
    之宣告，此有本院被告全國前案紀錄表1紙在卷可按，因為
    妻處理與告訴人間之糾紛，一時氣憤而為本件犯行，且告訴
    人所受損害尚屬輕微，犯罪後已經坦承犯行，頗有悔意，及
    其智識程度、犯罪之目的、手段等一切情狀，以被告甲○○
    以加害身體之事，恐嚇他人，致生危害於安全，處拘役30日
    ，並諭知易科罰金之折算標準。其認事用法，洵無不當，量
    刑亦屬妥適，檢察官循告訴人請求上訴意旨略以：被告甲○
    ○明知其妻黃繽巧冒用告訴人乙○○為聯絡人，卻從未勸阻
    其妻錯誤行徑，反而在黃繽巧被檢調單位調查期間，打電話
    恐嚇告訴人長達30分鐘，並連續重覆「妳她媽的！妳很屌是
    嗎？我不管妳後台有多硬、我不管妳多有錢，妳她媽的！叫
    妳朋友出來啦！妳錄音我也不怕！妳以為只有妳會告嗎？妳
    等著看好了！我也會告妳把我的名字、電話資料外洩、告訴
    別人。要告是嗎？妳等著看好了！我會讓妳永遠有告不完的
    案子，我會讓妳忙到一天到晚跑法院去。妳是騙瘋（台語）
    ！妳等著看好了！我會讓妳永遠吃不下飯，永遠睡不好！生
    不如死。」等恐嚇言語4遍，一再要逼迫恐嚇告訴人，絕非
    如原審判決所認被告係為了要與告訴人談和解才打電話給告
    訴人的，倘果被告與黃繽巧是真心要與告訴人談和解，為何
    被告2人連一句對不起都沒有，在電話中提起，反而是一再
    辱罵告訴人及恐嚇告訴人；告訴人平日工作十分繁忙，同時
    又正準備出國深造的諸多考試，告訴人在不知黃縯巧係誰之
    情況下，心中對外洩露資料者十分憤恨，而後原告不堪聯邦
    、中華2家銀行頻頻來電催收，遂向檢調單位提出告訴申請
    調查，此時黃繽巧在明知其夫脾氣暴躁、性情乖僻下，未經
    告訴人同意，將告訴人電話告知其夫，造成告訴人所受的重
    大身心壓力情何以堪？原審只判處被告拘役30日，仍嫌過輕
    云云，固非無見，惟本院審酌被告於本件所為，固造成告訴
    人極大之困擾及不舒服，然其情節尚非重大，原審量刑，尚
    屬允洽，檢察官之上訴為無理由，其上訴應予駁回。
四、被告經合法傳喚，無正當之理由不庭，爰不待其陳述，逕行
    判決。
據上論斷，應依刑事訴訟法第368條、第371條，判決如主文。
本案經檢察官沈明彥到庭執行職務。
中    華    民    國    95    年    4     月    18    日
                  刑事第八庭審判長法  官  鄭文肅
                                  法  官  陳國文
                                  法  官  江國華
以上正本證明與原本無異。
不得上訴。
                                  書記官  陳玉嬋
中    華    民    國    95    年    4     月    20    日
附錄：本案論罪科刑法條全文
刑法第305條
(恐嚇危害安全罪)
以加害生命、身體、自由、名譽、財產之事，恐嚇他人致生危害
於安全者，處2年以下有期徒刑、拘役或300元以下罰金。


司法院資訊處製作；財團法人民間司法改革基金會備份。
